臺灣板橋地方法院刑事判決
　　　　　　　　　　　　　　　　　　100年度交易字第795號
公　訴　人　臺灣板橋地方法院檢察署檢察官
被　　　告　簡順祺
上列被告因過失傷害案件，經檢察官提起公訴（100年度調偵第
658號），因被告於準備程序中為有罪之陳述，經本院裁定改以
簡式審判程序審理，判決如下：
    主  文
簡順祺因過失傷害人，處拘役參拾日，如易科罰金，以新臺幣壹
仟元折算壹日。
    事  實
一、簡順祺於民國99年6月3日21時45分許，駕駛車牌號碼5131─
    EB號自小客車沿新北市○○區○○路1段往板橋車站方向行
    駛，欲右轉文化路1段307巷口時，本應注意車輛行駛至交叉
    路口，轉彎車應讓直行車先行，並隨時採取必要之安全措施
    ，而依當時情形，夜間有照明、柏油路面、路面乾燥且無缺
    陷、道路無障礙物、視距良好，並無不能注意之情事，竟應
    注意能注意而疏於注意，仍搶先右轉，致與同向右側、亦未
    注意車前狀況而欲超車直行之少年孔○○（真實年籍姓名詳
    卷，另移送臺灣板橋地方法院少年法庭）所騎乘之車牌號碼
    AUH ─053 號重機車發生碰撞，進而導致孔○○所騎乘之前
    開重機車再碰撞人行道上正牽腳踏車步行之林素貞，致使林
    素貞受有背挫傷併第1 腰椎線性骨折、多處挫傷（膝傷、左
    側胸部挫傷）之傷害。簡順祺於肇事後，在有偵查犯罪職權
    之公務員知悉其犯行前，即向前來處理之新北市政府警察局
    海山分局交通分隊員警自首上情並接受裁判。
二、案經林素貞訴由新北市政府警察局海山分局移送臺灣板橋地
    方法院檢察署檢察官偵查起訴。
    理  由
壹、程序事項
一、按簡式審判程序、簡易程序及第376 條第1 款、第2 款所列
    之罪之案件外，第一審應行合議審判，刑事訴訟法第284 條
    之1 定有明文，本件被告簡順祺所犯之罪，核屬同法第376
    條第1 款之罪，是依上開規定，本件即非屬合議審判案件，
    合先敘明。
二、又被告所犯者非為死刑、無期徒刑、最輕本刑為3 年以上有
    期徒刑之罪或高等法院管轄第一審案件，其於準備程序進行
    中，先就被訴事實為有罪之陳述，經告知簡式審判程序之旨
    ，並聽取公訴人、被告之意見後，本院裁定改以簡式審判程
    序進行本案之審理，是本案之證據調查，依刑事訴訟法第27
    3 條之2 規定，即不受同法第159 條第1 項、第161 條之2
    、第161 條之3 、第163 條之1 及第164 條至第170 條規定
    之限制。
貳、實體事項
一、上揭犯罪事實，業據被告簡順祺於本院準備程序及審理時坦
    承在卷，核與證人孔○○暨被害人林素貞於警詢及偵查中所
    證述情節大致相符，並有臺北縣政府警察局海山分局交通分
    隊A2交通事故調查報告表、道路交通事故調查報告表、道路
    交通事故調查報告表 (一)、(二)、現場及車損照片16張、
    臺北縣立醫院99年11月26日診斷證明書1紙在卷可稽（見少
    連偵字卷第21頁至第23頁、第28頁至第29頁、第41頁至第48
    頁、第40頁）。按汽車行駛至交岔路口，轉彎車應讓直行車
    先行，道路交通安全規則第102 條第1 項第7 款定有明文，
    按當時情形，並無不能注意情事，被告應注意能注意卻疏未
    注意，轉彎車應讓直行車先行之規定，被告之駕車行為顯有
    過失，且其過失行為導致與機車發生事故後，進而造成告訴
    人林素貞受有傷害，被告之過失行為與告訴人之受傷結果，
    具有相當因果關係，均甚明確。本案經新北市政府車輛行車
    事故鑑定委員會鑑定結果，亦同此見解，此有該會100 年5
    月16日新北車鑑字第1000001038 號 函暨鑑定意見書1 份附
    卷可參（見調偵卷第7 頁至第10頁），從而本案事證明確，
    被告犯行洵堪認定。
二、核被告所為，係犯刑法第284條第1項前段之過失傷害罪。又
    刑法業務上過失罪之成立，除行為人係從事業務之人外，尚
    須其過失係基於業務上行為而發生，亦即其行為之過失係發
    生於執行業務中者，始足構成。若其雖係從事業務之人，但
    其過失行為，並非因執行其主要業務或其附隨業務之行為，
    仍不得以本罪相繩（最高法院94年度台上字第7275號判決意
    旨參照）。查被告簡順祺雖供稱係有村紙業有限公司員工，
    且工作內容有時需要駕車送貨，然本件係被告已結束工作，
    因個人私事欲前往土城，始向公司借用車輛，自土城返家途
    中始不慎發生事故（參本院100年10月18日準備程序筆錄）
    ，則被告肇事當時顯然與其執行駕駛業務或附隨業務無關，
    應認係屬一般過失，以免過苛。又被告於車禍發生後留在現
    場，並於員警前往處理時自承肇事乙節，有臺北縣政府警察
    局海山分局道路交通事故肇事人自首情形紀錄表乙紙在卷可
    參（見少連偵字卷第33頁），是以被告合於自首要件，爰依
    刑法第62條前段規定減輕其刑。爰審酌被告駕駛行為實有輕
    忽，造成告訴人受傷非輕，又迄未賠償告訴人所受損失，惟
    被告於並非本件事故之唯一肇事原因，此亦有上開鑑定意見
    書在卷可參，暨被告坦承犯行之犯後態度等一切情狀，量處
    如主文所示之刑，並諭知易科罰金之折算標準。
三、據上論斷，應依刑事訴訟法第273條之1、第284條之1、第
    299條第1項前段，刑法第284條第1項前段、第62條前段、第
    41條第1項前段，刑法施行法第1條之1，判決如主文。
本案經檢察官吳文正到庭執行職務。
中    華    民    國  100     年    11    月    8     日
                  刑事第七庭法  官   陳伯厚
上列正本證明與原本無異。
如不服本判決，應於判決送達後10日內敘明上訴理由，向本院提
出上訴狀 (應附繕本) ，上訴於臺灣高等法院。其未敘述上訴理
由者，應於上訴期間屆滿後20日內向本院補提理由書「切勿逕送
上級法院」。
                            書記官   田世杰
中    華    民    國   100    年    11    月    8     日